【裁判字號】    91,易,1514
【裁判日期】    920124
【裁判案由】    竊盜
【裁判全文】
臺灣臺北地方法院刑事判決                        九十一年度易字第一五一四號
    公  訴  人  臺灣臺北地方法院檢察署檢察官
    被      告  甲○○  男  四.
右列被告因竊盜案件，經檢察官提起公訴（九十一年度偵字第二一六七號），本院
判決如左：
    主  文
甲○○於夜間侵入住宅竊盜，累犯，處有期徒刑壹年陸月，並應於刑之執行前，令入
勞動場所強制工作年。
    事  實
一、甲○○前因竊盜案件，先後於民國七十三年十二月間、七十六年十一月間及七十
    七年十一月間，分別經臺灣高等法院及本院判處有期徒刑一年、四月及七月，並
    分別於七十五年八月二十一日、七十七年二月七日及七十八年十二月二十九日執
    行完畢（均不構成累犯）。又於八十八年五月二十六日因竊盜、無故侵入住宅、
    傷害等案件，經臺灣高等法院以八十八年上訴字第七一一號各判處有期徒刑二年
    六月、三月、五月，應執行有期徒刑三年，同年七月一日判決確定，於九十年七
    月二十七日因縮短刑期假釋出監，九十一年八月十七日假釋期滿未經撤銷假釋以
    已執行完畢論。甲○○猶不知悛悔，有犯竊盜罪習慣，意圖為自己不法之所有，
    於九十一年八月二十四日下午七時許，以徒手攀爬陽台之方式，侵入臺北市○○
    區○○路四段三二五號四樓乙○○住宅，竊得男用手錶四只及女用手錶二只後（
    價值共新臺幣五十萬元至六十萬元間），於翌日（即同年月二十五日）將該六只
    手錶持至臺北市○○街夜市變賣，所得贓款共新臺幣（下同）三萬八千元，全數
    花用殆盡。其又於同年八月三十一日下午八時許，以相同手法攀爬至上址五樓之
    二（起訴書誤載為同址五樓）徐世偉住宅陽臺（無故侵入住宅部份未據告訴），
    正欲推窗入室之際，為大樓管理員劉明吉發覺而出聲制止並報警，甲○○乃迅速
    逃逸。嗣經劉明吉及警員在上址一樓將甲○○逮捕，而悉上情。
二、案經臺北市政府警察局大安分局報告臺灣臺北地方法院檢察署檢察官偵查起訴。
    理  由
一、訊據被告甲○○對於右揭犯罪事實，迭於警、偵訊及本院審理時均坦承不諱，核
    與被害人乙○○、徐世偉於警詢時指述之情節相符，復經證人即大樓管理員劉明
    吉於警詢中證述甚詳，並有監視錄影帶一捲在卷可憑，被告之自白與事實相符，
    堪信為真。本件事證明確，被告犯行堪以認定，應依法論科。
二、核被告甲○○所為，係犯刑法第三百二十一條第一項第一款夜間侵入住宅竊盜罪
    又被告於八十八年五月二十六日因竊盜、無故侵入住宅、傷害案件，經臺灣高等
    法院以八十八年上訴字第七一一號各判處有期徒刑二年六月、三月、五月，應執
    行有期徒刑三年，同年七月一日判決確定，於九十年七月二十七日因縮短刑期假
    釋出監，九十一年八月十七日假釋期滿未經撤銷假釋以已執行完畢論，有臺灣高
    等法院檢察署刑案紀錄簡覆表一件附卷足參，其於五年以內再犯本件最重本刑為
    有期徒刑以上之罪，為累犯，應依刑法第四十七條規定加重其刑。爰審酌被告甲
    ○○前有多次竊盜前科，又因竊盜、無故侵入住宅、傷害案件，經臺灣高等法院
    以八十八年上訴字第七一一號各判處有期徒刑二年六月、三月、五月，應執行有
    期徒刑三年，甫於九十一年八月十七日假釋期滿未經撤銷假釋以已執行完畢論，
    本件復以相同手法竊取他人財物，不思尋正當途徑賺取財富，惟犯罪後坦承犯行
    、態度良好，並參酌其犯罪之動機、目的、手段、所竊財物之價值及被害人之損
    害等一切情狀，量處如主文所示之刑，以示懲儆。又被告甲○○已滿十八歲，前
    因竊盜案件，先後於七十三年十二月間、七十六年十一月間及七十七年十一月間
    ，分別經臺灣高等法院及本院判處有期徒刑一年、四月及七月，並分別於七十五
    年八月二十一日、七十七年二月七日及七十八年十二月二十九日執行完畢，有多
    次竊盜前科，其屢次於刑之執行完畢後未久，復即竊取他人財物而再犯竊盜罪，
    此有臺灣高等法院檢察署刑案紀錄簡覆表及臺灣高等法院八十八年度上訴字第七
    一一號判決各一件在卷可按，其最近一次因竊盜案，甫於九十年七月二十七日因
    縮短刑期假釋出監，迄九十一年八月十七日假釋期滿未經撤銷假釋以已執行完畢
    論，竟於九十一年八月二十四日又為本件竊盜之犯行，而其行竊之模式與前案又
    大致相同，以其前後歷次所為竊盜之期間、次數及方式，顯係有竊盜之犯罪習慣
    ，非令入勞動場所強制工作無以矯正其惡習，爰依竊盜犯贓物犯保安處分條例第
    三條第一項第一款，併宣付於刑之執行前令入勞動場所強制工作三年，以資矯治
    。至公訴人雖對被告具體求處有期徒刑三年，惟本院以前開理由認處刑如主文所
    示為適當，附此敘明。
三、公訴意旨另以：被告甲○○意圖為自己不法之所有，於九十一年八月三十一日下
    午八時許，攀爬至臺北市○○區○○路四段三二五號五樓之二（起訴書誤載為同
    址五樓）徐世偉住宅陽台（無故侵入住宅部份未據告訴），為大樓管理員劉明吉
    發覺而迅速逃逸，而未竊得財物，因認被告涉犯刑法第三百二十一條第一項第一
    款、第二項夜間侵入住宅竊盜未遂罪嫌等語。惟按「刑法上之未遂犯，必須已著
    手於犯罪行為之實行而不遂，始能成立，此在刑法第二十五條第一項規定甚明，
    同法第三百二十一條之竊盜罪，為第三百二十條之加重條文，自係以竊取他人之
    物為其犯罪行為之實行，至該條第一項各款所列情形，不過為犯竊盜罪之加重條
    件，如僅著手於該項加重之行為而未著手搜取財物，仍不能以本條之竊盜未遂論
    。上訴人在某處住宅之鐵門外探望，正擬入內行竊，即被巡捕查獲，是被獲時尚
    未著手於竊盜之犯罪行為，自難謂係竊盜未遂。至其在門外探望，原係竊盜之預
    備行為，刑法對於預備竊盜並無處罰明文，亦難令負何種罪責」，最高法院著有
    二十七年度滬上字第五十四號判例意旨可資參照。查被告甲○○於九十一年八月
    三十一日下午八時許，攀爬至臺北市○○區○○路四段三二五號五樓之二陽臺固
    為行竊，然其正欲推窗入室之際，即為大樓管理員劉明吉發覺而出聲制止並報警
    ，此據證人劉明吉於警詢時證述甚詳，亦為被告所是認，是以被告僅著手於刑法
    第三百二十一條第一項第二款踰越窗戶安全設備竊盜罪加重條件之行為而未著手
    搜取財物，尚不能以該條之竊盜未遂論。是揆諸上開判例意旨，此部份不能證明
    被告犯罪，原應為無罪之諭知，惟公訴人認此部份事實與前開論罪科刑部分有連
    續犯之裁判上一罪關係，爰不另為無罪之諭知，併此敘明。
據上論斷，應依刑事訴訟法第二百九十九條第一項前段，刑法第三百二十一條第一項
第一款、第四十七條，竊盜犯贓物犯保安處分條例第三條第一項第一款、第四條、第
五條第一項前段，判決如主文。
本案經檢察官張安箴到庭執行職務
中      華      民      國      九十二      年    一    月    二十四    日
                                      臺灣臺北地方法院刑事第七庭
                                          法  官  張筱琪
右正本證明與原本無異。
如不服本判決，應於判決送達後十日內向本院提出上訴狀(應抄附繕本)。告訴人
或被害人如對於本判決不服者，應具備理由請求檢察官上訴，其上訴期間之計算
係以檢察官收受判決正本之日期為準。
                                          書記官    吳一凡
中      華      民      國      九十二      年    一    月    二十九    日
中華民國刑法第三百二十一條
 (加重竊盜罪)
犯竊盜罪而有左列情形之一者，處六月以上五年以下有期徒刑：
一、於夜間侵入住宅或有人居住之建築物、船艦，或隱匿其內而犯之者。
二、毀越門扇、牆垣或其他安全設備而犯之者。
三、攜帶兇器而犯之者。
四、結夥三人以上而犯之者。
五、乘火災、水災或其他災害之際而犯之者。
六、在車站或埠頭而犯之者。
前項之未遂罰之。


司法院資訊處製作；財團法人民間司法改革基金會備份。
